臺灣高等法院民事判決
                                     106年度上字第1206號
上  訴  人
即被上訴人  A女  
兼  法  定
代  理  人  A女之父
            A女之母
共      同
訴訟代理人  朱容辰律師
複代 理 人  郭祐舜律師
被上 訴 人
即上 訴 人  鄭家堯

訴訟代理人  林育杉律師
            姚孟岑律師
上列當事人間請求損害賠償事件，兩造對於中華民國106年5月31
日臺灣士林地方法院105年度訴字第456號第一審判決各自提起上
訴，本院於108年4月16日言詞辯論終結，判決如下：
    主  文
一、原判決關於駁回後開第二項之訴，及該部分假執行之聲請，
    暨訴訟費用之裁判均廢棄。
二、乙○○應依序再給付甲○ 、甲○ 之父、甲○ 之母新臺幣（下
    同）50萬元、20萬元、20萬元，及均自民國105 年4 月17日
    起至清償日止，按年息5%計算之利息。
三、甲○ 、甲○ 之父、甲○ 之母其餘上訴駁回。
四、乙○○上訴駁回。
五、第一、二審訴訟費用，關於甲○ 、甲○ 之父、甲○ 之母上訴
    部分，由甲○ 、甲○ 之父、甲○ 之母依序負擔48% 、15% 、
    15% ，餘由乙○○負擔。關於乙○○上訴部分，由乙○○負
    擔。
六、本判決第二項所命給付，於甲○ 、甲○ 之父、甲○ 之母各以
    17萬元、7 萬元、7 萬元供擔保後，得假執行；乙○○如各
    以50萬元、20萬元、20萬元為甲○ 、甲○ 之父、甲○ 之母預
    供擔保，得免為假執行。
    事實及理由
壹、程序方面：
一、按刑法第221 條至第229 條、第332 條第2 項第2 款、第33
    4 條第2 項2 款、第348 條第2 項第1 款及其特別法之罪，
    為性侵害犯罪防治法所稱之性侵害犯罪。行政機關、司法機
    關及軍法機關所製作必須公示之文書，不得揭露被害人之姓
    名、出生年月日、住居所及其他足資識別被害人身分之資訊
    ，性侵害犯罪防治法第2 條第1 項、第12條第2 項分別定有
    明文。本件上訴人即被上訴人甲○ 、甲○ 之父、甲○ 之母（
    下分稱甲○ 、甲○ 之父、甲○ 之母，合稱甲○ 等3 人；其真
    實姓名、年籍、住所均詳卷）係主張甲○ 為被上訴人即上訴
    人乙○○（下逕稱其姓名）犯刑法第227 條所定之罪之被害人
    ，本於侵權行為法則請求損害賠償，依首揭規定，本院自不
    得揭露甲○ 等3 人之姓名、住所等足以識別其身分之資訊，
    合先敘明。
二、查甲○ 之父為英國籍人士，有其居留證影本在卷足憑（置於
    原審證物袋內），是本件為涉外民事事件，應依涉外民事法
    律適用法等相關規定定管轄權及準據法；惟我國涉外民事法
    律適用法未就國際管轄權加以規定，應類推適用民事訴訟法
    之規定（最高法院97年度台抗字第185 號裁定意旨參照）。
    又甲○ 等3 人係主張乙○○於民國（下同）103 年間對甲○ 為
    如附表所示之猥褻及性交行為，故依侵權行為法律關係請求
    乙○○賠償精神慰撫金；而因侵權行為涉訟者，得由行為地之
    法院管轄，民事訴訟法第15條第1 項定有明文；甲○ 等3 人
    主張之本件侵權行為係發生於原法院管轄區域內，本件自應
    類推適用前揭規定，認我國法院有國際管轄權。復按關於由
    侵權行為而生之債，依侵權行為地法，但另有關係最切之法
    律者，依該法律，涉外民事法律適用法第25條定有明文；本
    件甲○ 等3 人主張之乙○○侵權行為地均在我國境內，則依前
    揭規定，本件自應以我國法律為準據法。
貳、實體方面：
一、甲○ 等3 人起訴主張：乙○○於102 年間結識甲○ 之父，進而
    與甲○ 、甲○ 之母熟識，甲○ 於103 年間為13歲之未成年人
    ，詎乙○○竟利用甲○ 年幼懵懂無知，多次對其為如附表所示
    之猥褻及性交行為，造成甲○ 身心無可抹滅之傷害，甲 之
    父母面對幼女遭侵害亦痛苦萬分，爰依民法第184 條第1 項
    前段、第195 條第1 項、第3 項等規定，請求乙○○賠償甲○ 
    精神慰撫金新臺幣（下同）300 萬元，另賠償甲○ 之父、甲
    ○ 之母精神慰撫金各100 萬元等語。並於原審聲明請求乙○○
    依序給付甲○ 、甲○ 之父、甲○ 之母300 萬元、100 萬元、
    100 萬元，及均自起訴狀繕本送達翌日起至清償日止按年息
    5%計算之利息，並願供擔保請准宣告假執行。（原審判決乙
    ○○應給付甲○ 50萬元，並給付甲○ 之父、母各20萬元，及均
    自105 年4 月17日起算之法定遲延利息，並為准、免假執行
    之諭知，其餘判決甲○ 等3 人敗訴。兩造各自就其敗訴部分
    全部提起上訴。）並於本院上訴聲明：㈠原判決關於駁回甲○
     等3 人後開第2 項之訴部分廢棄。㈡乙○○應依序再給付甲○ 
    、甲○ 之父、甲○ 之母250 萬元、80萬元、80萬元，及均自
    起訴狀繕本送達翌日起至清償日止，按年息5%計算之利息。
    ㈢願供擔保請准宣告假執行。另就乙○○上訴部分答辯聲明：
    上訴駁回。
二、乙○○則以：伊與甲 之父年紀相仿，且與甲 一家感情甚睦，
    伊曾於103 年2 月間借款17萬5,000 元予甲○ 之父，並受甲
    ○ 父母所託教導甲○ 數學，惟甲○ 無心於學業，伊在苦勸未
    果下與甲○ 發生爭執，甲○ 並將上情告知其父母，兩造因此
    反目成仇。嗣伊於104 年間與甲○ 之父偶遇時提及借款一事
    ，然其仍藉故拖欠，並認為伊係故意散播此事以貶損其名譽
    ，遂懷恨在心，而陸續於同年10、11月間向他人訛稱伊曾性
    侵害甲○ ，甲○ 為維護其父親，始被迫謊稱伊曾對甲○ 為猥
    褻及性交行為，然伊實際上並無該等行為，甲○ 等3 人所為
    請求均屬無據等語，資為抗辯。並於本院上訴聲明：㈠原判
    決不利於乙○○部分廢棄。㈡上開廢棄部分，甲○ 等3 人於第
    一審之訴及假執行之聲請均駁回。另就甲○ 等3 人上訴部分
    ，答辯聲明：㈠上訴駁回。㈡如受不利判決，願供擔保請准宣
    告免為假執行。
三、下列事項為兩造所不爭執（見本院卷二第42至43頁），並有
    相關證據在卷足稽，堪信為真實：
  ㈠甲○ 為00年0 月生（見原審卷附證物袋內置之居留證）。乙○
    ○與甲○ 之父為朋友關係，乙○○於102 年2 月至103 年8 月
    期間持有甲○ 之父位於臺北市○○○路0 段住家0 樓車庫之遙
    控器，並於103 年2 、3 月間開始教導甲○ ○○學校功課。
  ㈡乙○○曾於103 年8 月10日駕駛車牌號碼0000-00 號自用小客
    車搭載甲○ 至宜蘭旅遊，於宜蘭縣○○鄉○○路00號○○○○酒店投
    宿3 天2 夜。103 年8 月12日退房後，乙○○駕駛上開車輛搭
    載甲○ 沿北宜公路返回臺北市，其間曾經過北宜公路約00公
    里處○○○景點（見原審卷三第139 頁）。
  ㈢甲 之父於103年2月23日向乙○○借款17萬5,000元，迄未還款
    （見本院卷一第342、351頁）。
  ㈣甲○ 於104 年11月27日經檢驗有處女膜7 點鐘方向舊深裂傷
    、多處舊淺裂傷（見原審卷二第148 至150 頁）。
  ㈤乙○○因涉嫌對甲○ 為性交而犯妨害性自主罪，經臺灣士林地
    方檢察署（下稱士林地檢署）檢察官以105 年度偵字第7549
    號提起公訴，原法院以105 年度侵訴字第31號判決後，檢察
    官及乙○○均提起上訴，再經本院刑事庭以106 年度侵上訴字
    第193 號判決認定乙○○兩度對於未滿14歲之甲○ 為性交、另
    兩度對於14歲以上未滿16歲之甲○ 為性交（即附表編號28、
    29部分），而就該等部分判決乙○○有罪，應執行有期徒刑7 
    年6 月，其餘被訴部分則判決乙○○無罪；檢察官及乙○○提起
    上訴後，復經最高法院於108 年2 月20日判決駁回上訴確定
    在案（下稱刑事案件，見原審卷一第159 至164 頁，本院卷
    一第252 至289 頁、卷二第31至36頁，並經本院調取刑事案
    件電子卷證核閱確認無誤）。
  ㈥乙○○於刑事案件偵查中經法醫勘驗其生殖器特徵之結果為：
    兩側陰囊皮膚有整片多處深色凸起斑點及陰毛（見原審卷二
    第76、84至90頁）。
四、兩造之爭點及論斷：甲○ 等3 人主張乙○○有如附表所示行為
    ，其中編號9 、17、28、29並經刑事判決認定有罪（見本院
    卷二第42頁），而依民法第184 條第1 項前段、第195 條第
    1 項、第3 項等規定，請求乙○○賠償。然為乙○○所拒，並以
    前詞置辯。是本件應審究之爭點即為：㈠乙○○有無為附表所
    示各項侵權行為？㈡甲○ 等3 人請求乙○○賠償精神慰撫金，
    有無理由？得請求之數額為何？茲分述如下：
  ㈠乙○○有附表編號9、17、28、29所示侵權行為：
  ⒈按法院認定當事人所爭執之事實，應依證據，此證據不以直
    接證據為限，如能以間接證據證明間接事實，且綜合諸間接
    事實，得以在符合論理及經驗法則下，推認待證事實為真實
    者，亦無不可。又民事訴訟之傳聞證人（間接證人或徵憑證
    人）所為之證詞，本非絕無證據能力，其與直接證人陳述親
    自見聞之證言比較，祇是證據力之強弱而已，尚非不得採為
    證據方法之使用，法院對該傳聞證據之價值，仍可由法官憑
    其知識、能力、經驗等依自由心證予以認定之（最高法院98
    年度台上字第2479號裁定意旨參照）。經查：
  ⑴甲○ 為00年0 月生，其於103 年6 月前，為未滿14歲之女子
    ，於同年8 月間，則為14歲之女子，有其居留證影本在卷可
    稽（置於原審卷附證物袋）。再乙○○於103 年2 、3 月間開
    始教導甲○ ○○學校功課，且其與甲○ 會以通訊軟體LINE、Wh
    at's App、email 聯絡等情，亦為兩造所不爭執，並經乙○○
    於刑事案件一審準備程序自承在卷（見刑事案件一審卷一第
    37頁）。另查，甲○ 於刑事案件偵查中陳稱其係於102 年2 
    、3 月間在○○路的腳踏車店認識乙○○，乙○○知道其當時讀幾
    年級，因為會在腳踏車店聊天，有說到學校的事情，第一次
    見到面時，乙○○就應該知道其為6 年級等語（見士林地檢署
    104 年度他字第3895號卷，下稱他字卷，第118 頁）；並於
    刑事案件一審審理中證稱：乙○○對我為妨害性自主行為時，
    知道我的年齡，因為一開始我們認識時，乙○○就有問，我有
    跟乙○○說我幾歲及學校的一些事情，所以乙○○知道我幾年級
    等語（見刑事案件一審卷一第189頁）。乙○○對此亦未加以
    爭執，堪認其知悉甲○ 之年齡甚明。
  ⑵另查，甲○ 於刑事案件偵查及一審審理中曾先後證稱：我7年
    級的時候，乙○○跟我說是他的女朋友，我有點嚇到，但不太
    敢拒絕，103 年2 月24日前，乙○○去我家○○室，他先幫我按
    摩，乙○○說他想摸下去，我不太瞭解，以為他是摸背，我就
    說隨便，乙○○就摸我的胸部，有一次也是在2月24日前，當
    時我父母不在家，我跟乙○○在○○室看電影，乙○○就用他的手
    指放進我的陰道內，然後也摸我的胸部，也有親我的下體，
    在103 年2 月24日我爸爸回國後之3 、4 月間，乙○○有帶我
    到他○○○路0 段的家，對我性交、口交，我去乙○○○○○路0 段
    住處時，乙○○都很小心，要我把頭低下，不要被人看到我去
    他家，在乙○○家都沒其他人，有一次在○○室性交，當時我父
    母不在等語（見他字卷第118 至120 頁、刑事案件一審卷一
    第196 至198 頁）；另陳稱：暑假快要結束時，乙○○約我去
    玩，我父母知道乙○○要帶我出去玩，他們當時覺得乙○○人很
    好，所以也同意他帶我出去玩，去○○是住○○酒店，住宿2 個
    晚上，第2 天晚上，乙○○以性器插入我性器的方式跟我性交
    ，第3天早上要離開○○回○○，到○○湖看風景，乙○○把車停在
    路邊，我有對乙○○口交，當天乙○○開車，坐在駕駛座，我坐
    在乙○○旁邊，也就是右前座等語（見士林地檢署105 年度偵
    字第7549號卷，下稱偵字卷，第10至11頁；刑事案件一審卷
    一第205 至207 頁）。另觀甲○ 與乙○○間之103年3 月19日
    電子郵件內容（見原審卷一第56頁），乙○○與甲○ 互以「甜
    心」（honey)相稱，乙○○並陳稱：「妳把這些訊息也傳給我
    媽了，請從收件人刪除我媽。謝謝，我愛妳」等語，甲○ 則
    回稱「親愛的Kevin （即乙○○之英文名）…我會注意，以後
    不會再發生」等語；而上開時間為甲○ 所稱與乙○○開始有猥
    褻或性交行為之103 年2 月間以後，足認甲○ 主張乙○○當時
    係稱兩人為男女朋友關係並對其為上開行為，應堪採信。
  ⑶此外，甲○ 曾向學校學長或同學JOSHUA VERNE、ISABELLA KI
    NTZLEY 及SONYA LEON提及其遭乙○○性侵等情，亦經證人JOS
    HUA VERNE於原審到庭證稱：就我所知是發生在2014年前半
    年的時候，對方是甲○ 父親的友人，發生1 年後，甲○ 才認
    知察覺到這是性侵害，告訴我她被性侵是在104 年剛結束9 
    年級課程的夏天，也就是看到甲○ 與我通訊對話的時間，甲
    ○ 說是在我們排演「彼得潘」那段時間，排演期間是2014年
    2 月到4 月，甲○ 有跟我說對方的名字，也有說是父親的友
    人，我沒有見過那人，甲○ 是透過電腦告知我，記得是2015
    年的暑假過後等語（見原審卷一第118 至120 頁）；並有甲
    ○ 與JOSHUA VERNE平日在通訊軟體「whatsapp」上之對話內
    容及譯文附卷可參（見原審卷一第15頁反面至38頁）。證人
    SONYA LEON亦證稱：我知道甲○ 遭受性侵，是甲○ 告訴我的
    ，我只知道甲○ 跟我講她被性侵，要我幫她買懷孕檢測器，
    在103 年8 月跟我說的，甲○ 沒有跟我說如何被性侵，只跟
    我說我不認識對方等語（見原審卷一第120 頁反面至122頁
    ）；並有甲○ 以通訊軟體「Snapchat」傳送予SONYA LEON之
    訊息及譯文在卷可佐（見原審卷一第57頁反面至59頁）。證
    人ISABELLA KINTZLEY 則證稱：104 年新學年開始時，甲 
    說她遭受性侵，甲○ 當時來我家過夜，哭著跟我說她的遭遇
    ，甲○ 沒有跟我講詳細的內容，但有給我看對方的照片，跟
    我說對方是家人的朋友等語（見原審卷一第123 至125 頁）
    ，甲○ 與ISABELLA KINTZLEY 並曾於104 年9 月7 日在通訊
    軟體「whatsapp」上討論應否告知學校輔導老師乙事以及甲
    ○ 父母知悉此事後之反應（見原審卷一第39至55頁）。又心
    理諮商師鍾巧鳳曾於刑事案件二審審理中具結證稱：我回台
    後在國際社區文教基金會擔任心理諮商師，跟○○學校有合作
    關係，被害人在104 年9 月4 日告訴他同學，他同學告訴學
    校的心理師，但是沒有講被害人的名字，因為被害人害怕、
    不想讓大人知道，但是被害人覺得這件事情是秘密，需要有
    人可以講，所以告訴同學，同學認為這件事情需要讓大人知
    道，所以就告知學校的心理師，被害人說她在9 月8 日告訴
    父母親，他的父母親陪同被害人一起到學校跟心理師對談，
    學校再將被害人轉介到我的機構，被害人有講到大約發生的
    時間，也就是在103 年的2 月到9 月之間，103 年9 月時，
    被害人的父母親開始停止跟乙○○往來，因為那時候乙○○對被
    害人發脾氣，說一些不好聽的話，被害人感到害怕，打給父
    親，父親知道後，從此跟乙○○斷絕往來，被害人有說性侵害
    者英文名字，就是講KEVIN ，沒有講中文名字，被害人跟我
    描述他被性侵害的經驗通常不是以時間點來描述，而是以大
    方向，在不同的地方、不同的時間，乙○○對她用表達受傷的
    方式或是生氣的方式讓被害人覺得他需要同意乙○○進行性行
    為，在幾個單元之後，她描述到乙○○，講乙○○跟他說的話，
    就會有情緒的表現，會哭、覺得非常的自責，還有罪惡感、
    羞愧感，被害人說過乙○○是用情侶的關係來描述他們之間的
    關係，但是被害人並不覺得他跟乙○○是情侶等語（見刑事案
    件二審卷二第280 至286 頁）。綜上堪認甲○ 確係在104 年
    9 月初告知同學上情後，始經由同學轉知校方，以及由甲○ 
    告知父母，而接受心裡諮商。乙○○辯稱係甲○ 之父於104 年
    10月、11月間先行對外訛稱甲○ 遭其性侵，甲○ 為維護父親
    始為不實陳述云云，難以憑採。
  ⑷又甲○ 於104 年11月27日經檢驗有處女膜7 點鐘方向舊深裂
    傷、多處舊淺裂傷，有臺北市立聯合醫院○○院區受理疑似性
    侵害事件驗傷診斷書存卷可參（置於原審卷附證物袋）；且
    其對於乙○○之身體特徵，曾於刑事案件偵查及一審審理中陳
    稱：乙○○有割包皮，當時乙○○把陰毛都剃掉，右邊睪丸有3 
    個咖啡色，凸凸的點點，乙○○胸口、下腹部都有大範圍白斑
    ，是連在一起，不是點狀，乙○○身體前面胸部、腹部有很多
    大範圍的白斑，背部我不記得，乙○○性器的特徵是我在乙○○
    對我為口交時所知悉，我最清楚看到乙○○身體時，就是我跟
    乙○○口交及性交時等語（見偵字卷第12頁，刑事案件一審卷
    一第202 至203 、209 至210 頁）；其陳述前後尚屬一致。
    另經檢察官當庭命法醫勘驗乙○○生殖器特徵之結果則為：「
    兩側陰囊皮膚有整片多處深色凸起斑點」，亦有法醫師廖書
    緯之檢驗報告書及乙○○生殖器及腿部照片在卷可佐（見偵字
    卷第49至56頁、原審卷二第76至90頁）。觀諸卷附照片，乙
    ○○之陰囊皮膚上確有數顆深淺不一之突出粒狀物，係位在性
    器後方隱蔽處。乙○○於刑事案件審理中亦陳稱：應該不會有
    很多人知道我陰囊表皮有很多深色突出粒狀，醫生或是有檢
    查過我陰囊的人，或是我有在其面前換過衣服、袒裎相見之
    人才會知道我的陰囊表皮有很多深色突出粒狀等語（見刑事
    案件一審卷一第41頁）；綜上堪認甲○ 陳稱其係經由口交、
    性交過程知悉乙○○之身體特徵，應屬實在。乙○○雖辯稱係因
    按摩致遭甲○ 或甲○ 之父知悉其身體特徵、甲○ 對其身體特
    徵之描述與勘驗結果不符云云；然按摩師陳鳳曾於刑事案件
    審理中具結證稱：乙○○是我之前的客人，乙○○在我們店的消
    費通常是按摩腳跟背部，按摩腳部是45分鐘，背部則是指壓
    1 小時、油壓80分鐘，乙○○通常會更換我們提供的和服，其
    前往接受按摩的頻率約1 星期2 次，我幫乙○○按摩背部的範
    圍是脖子到腰部，不含臀部，腿部就包括大腿及小腿，乙○○
    按摩身體都是油壓，我不知道乙○○身體部位有什麼特別的地
    方，我也不知道乙○○性器有什麼與一般人不同之處等語（見
    刑事案件一審卷一第229 、236 至240 頁）；以證人陳鳳長
    期頻繁為乙○○以油壓方式按摩而多次直接接觸乙○○之身體，
    亦無法得知乙○○身體、性器之特徵，堪認乙○○下體之特徵從
    外觀上尚非輕易得見，縱曾一同更衣，如非近距離接觸觀察
    ，亦無可能得悉乙○○如此私密之特徵。而甲○ 對於乙○○陰囊
    皮膚上之突起物，固陳稱是3 個咖啡色凸點，並稱當時乙○○
    有剃掉陰毛，勘驗結果則為多處深色凸起斑點，且照片顯示
    其留有陰毛；然人之觀察、描述及記憶會隨年齡成長及語言
    能力而有不同，本件事發當時甲○ 甫滿14歲，且接受○○學校
    之教育，有可能因時間之經過或受限於陳述表達能力，致敘
    述內容未盡精確；且法醫師檢驗及拍照日期為105 年8 月16
    日（見偵字卷第49至56頁、原審卷二第76至90頁），距離甲
    ○ 指述之兩造性交時間已逾2 年，而毛髮會隨時間生長，自
    不得僅以檢驗時乙○○留有陰毛，即遽認甲○ 所述並非真實。
  ⒉乙○○雖另辯稱103 年8 月10日至12日至宜蘭旅行，是甲○ 父
    母為了安慰乙○○與女友分手，而邀其渡假，甲○ 之父母卻臨
    時爽約，且甲○ 等3 人都是家庭行動，其甚少有與甲○ 獨處
    的機會，不可能有甲○ 所指犯行云云。然為甲○ 等3 人所否
    認，甲○ 之母並於刑事案件審理中具結證稱：我不知道乙○○
    與前女友分手之事情，103 年8 月10日出發前往○○那天我人
    在家裡，我的印象是早上乙○○來接我女兒，我們沒有告知乙
    ○○有事情耽擱要晚點過去等語。甲○ 之父則證稱：103 年暑
    假尾聲的時候，我知道乙○○跟他前女友分手的事情，但他們
    分手很多次，我沒有要求乙○○一同與我們去國內旅遊，103 
    年8 月10日出發去○○那天，我沒有跟乙○○說會晚一點跟他們
    會合，我很忙，有工作要做，甲○ 與乙○○去○○的時間，我有
    跟甲○ 聯絡，甲○ 回家也沒有提到乙○○當時的女友沒有去，
    當時乙○○是說他女朋友會一起去，邀請甲○ 一起去，因為甲
    ○ 與乙○○的女朋友年紀相近，相處也不錯，才會同意甲○ 一
    起去○○等語（見刑事案件二審卷二第184 至200 頁）。又依
    甲○ 所述，乙○○係利用○○學校放學期間接甲○ 前往乙○○位於
    ○○○路之住處，或利用甲○ 父母不在家之空檔，與甲○ 在甲○
     住處樓下○○室為性交行為，其並陳稱○○學校的老師JOEL JA
    YAMOHAN曾在乙○○住處電梯內遇見甲○ 與乙○○，友人方敏亦
    曾見到甲○ 父母不在家時，甲○ 與乙○○在甲○ 房間內等情，
    核與證人JOEL JAYAMOHAN證稱：我確實看到甲○ 與一名男子
    在我公寓的電梯裡，甲○ 有回答我該名男子是甲○ 父親之友
    人，要跟甲○ 一起討論跟考試有關的事等語（見原審卷一第
    117 頁）；以及證人方敏證稱：我與甲○ 父母有一起出去，
    我回來向甲○ 借衣服，看到乙○○與甲○ 在家中客廳，我不記
    得是誰應門，但有人開門讓我進去，應該是進屋後，甲○ 帶
    我去房間找衣服，乙○○在客廳，當天我在家裡看到乙○○時，
    有詢問乙○○為何在這裡，乙○○說因為小朋友一個人在家，他
    要幫忙照顧她等語（見刑事案件一審卷一第215 至216 頁）
    ，大致相符，是乙○○前揭所辯不足採信。乙○○雖又辯稱係因
    甲○ 之父向其借錢拒不清償，始誣指其有本件犯行以為報復
    云云；惟兩造均不爭執乙○○所稱借貸金額僅有17萬5,000 元
    ，並非鉅款，且縱使指摘乙○○有本件犯行，亦無從解免甲○ 
    之父對乙○○所負債務，況甲○ 係先於104 年9 月間告知同學
    有上開情事，始由同學通知校方而發現乙○○之犯行，業如前
    述，而甲○ 當時年僅15歲，應無可能僅為協助父親逃避17萬
    5,000 元之債務，而捏造不實情節告知同學，並為此長期進
    行心理諮商，乙○○所辯顯與常情相違，不足採信。
  ⒊從而，綜合甲○ 前揭陳述及前述各項間接證據，堪認乙○○確
    有為如附表編號9 、17、28、29所示侵權行為。至甲○ 等3 
    人主張之其餘各次侵權行為，既為乙○○否認，依民事訴訟法
    第277 條規定，自應由甲○ 等3 人就其主張之事實負舉證之
    責。然甲○ 等3 人主張之部分侵權行為時間、地點、行為態
    樣均相同（例如：附表編號6 與編號10、編號11與編號12、
    編號18與19），已難以特定是否確有各次不同之行為；其等
    所舉前揭證人之證述及各項對話紀錄等，亦僅足以證明甲○ 
    曾受到性侵害，而無從佐證確有甲○ 指訴之其餘各項侵權行
    為。況刑事案件經偵查、審理後，係認乙○○於附表編號9 、
    17、28、29所示時間、地點對甲○ 為性交行為而構成犯罪，
    其餘被訴部分則無法證明有罪（見本院卷一第252 至289 頁
    、卷二第31至36頁；其中刑事案件二審判決認定乙○○對未滿
    14歲之甲○ 為性交行為之2 次犯行，業經甲○ 等3人當庭確
    認係指附表編號9 、17，其主張乙○○構成侵權行為之具體事
    實，則引用刑事案件二審判決犯罪事實欄所載內容，見本院
    卷二第42頁）。故甲○ 等3 人主張乙○○有其餘各次侵權行為
    ，尚難認可採。
  ㈡甲○ 得請求乙○○賠償精神慰撫金100 萬元，甲○ 之父、甲 之
    母各得請求乙○○賠償精神慰撫金40萬元：
  ⒈按因故意或過失，不法侵害他人之權利者，負損害賠償責任
    。不法侵害他人之身體、健康、名譽、自由、信用、隱私、
    貞操，或不法侵害其他人格法益而情節重大者，被害人雖非
    財產上之損害，亦得請求賠償相當之金額；前二項規定，於
    不法侵害他人基於父、母、子、女或配偶關係之身分法益而
    情節重大者，準用之。民法第184 條第1 項前段、第195 條
    第1 項、第3 項分別定有明文。而貞操權係為保護個人對性
    行為或身體親密接觸等行為之自主決定權所設，故被害人遭
    姦淫時尚未滿16歲，顯無同意姦淫之意思能力，雖得該被害
    人同意而與之相姦，仍不能阻卻其違法性（最高法院66年台
    上字第3484號判例意旨參照）；且依民法第980 條及刑法第
    227 條規定之意旨觀之，未滿16歲之女發育尚未健全，難認
    有同意性交之能力，在刑法上既構成妨害性自主罪，在民法
    上則應構成侵權行為。是本件乙○○對於未滿16歲之甲○ 為前
    揭4 次性交行為，自屬侵害甲○ 之健康權及性自主決定權。
    又甲○ 斯時年僅13、14歲，有其年籍資料在卷，乙○○上開行
    為並同時侵害甲○ 之父、母對甲○ 之保護教養親權，致其等
    基於父母子女關係之身分法益遭受不法侵害，且屬情節重大
    ，是甲○ 等3 人均得請求乙○○賠償其精神上所受損害。
  ⒉按慰藉金之賠償須以人格權遭遇侵害，使精神上受有痛苦為
    必要，其核給之標準固與財產上損害之計算不同，然非不可
    斟酌雙方身分資力與加害程度，及其他各種情形核定相當之
    數額（最高法院51年台上字第223 號判例意旨參照）。經查
    ，乙○○為大學畢業，擔任公司負責人，名下有存款82萬餘元
    、股票及不動產；甲○ 於本件事發時年僅13、14歲，現年18
    歲，就讀○○學校；甲○ 之父為大學畢業，從事個人語文家教
    ，在英國有不動產及活期存款、在我國有外幣存款美金11萬
    餘元；甲○ 之母為大學畢業，擔任公司行政人員，另兼職擔
    任作文及中文家教，名下有不動產、外匯存款美金2 萬元、
    活期存款200 萬元，並有投資型年金100 萬元、外幣貨幣基
    金美金5 萬餘元、人壽保險及儲蓄保險560 萬元等情，業據
    兩造陳明在卷（見原審卷二第159 至198 頁，卷三第228 頁
    ），並有兩造之稅務電子閘門財產所得調件明細表附卷可參
    （置於原審卷附證物袋內）。本院審酌兩造經濟情況，以及
    乙○○與甲○ 為前述性交行為時，甲○ 年僅13、14歲，對於性
    自主決定權未臻成熟，其所為對甲○ 之身心發展造成不良影
    響之侵害情節，及甲○ 之父、甲○ 之母對於至親遭侵害一事
    所受精神上痛苦等一切情狀，認甲○ 請求乙○○賠償精神慰撫
    金100 萬元，甲○ 之父及甲○ 之母請求乙○○各賠償精神慰撫
    金40萬元，應屬適當；逾此範圍之請求則非允當，應予駁回
    。
五、綜上所述，甲○ 等3 人依民法第184 條第1 項前段、第195
    條第1 項、第3 項規定，請求乙○○賠償甲○ 精神慰撫金100 
    萬元，並各賠償甲○ 之父、甲○ 之母精神慰撫金40萬元，及
    均自其等以起訴狀繕本送達為催告之翌日即105 年4 月17日
    （見原審卷一第62頁送達證書）起，至清償日止，按法定利
    率即年息5%計算之利息，為有理由，應予准許；逾此部分之
    請求，為無理由，不應准許。上開應准許部分，原審僅判決
    乙○○各給付甲○ 、甲○ 之父、甲○ 之母50萬元、20萬元、20
    萬元本息，而駁回其餘請求，尚有未合，甲○ 等3 人上訴意
    旨指摘原判決此部分不當，求予廢棄，為有理由，爰由本院
    廢棄改判如主文第2 項所示，另依兩造聲請為准、免假執行
    之諭知。至於其餘應准許部分，原審為乙○○敗訴之判決，並
    分別為准、免假執行之諭知；及不應准許部分，原審為甲○ 
    等3 人敗訴之諭知，並駁回此部分假執行之聲請，均無不合
    ，甲○ 等3 人之其餘上訴及乙○○之上訴，均無理由，應予駁
    回。
六、本件事證已明，兩造其餘攻擊防禦方法及所舉證據，核與本
    件判決結果不生影響，爰不再逐一論列。又乙○○雖聲請履勘
    甲○ 103 年之住家、勘驗乙○○之生殖器官、履勘北宜公路00
    公里處及○○○○飯店○○套房、勘驗其103 年8 月10日至宜蘭時
    駕駛之同型運動休旅車，並傳喚其家庭醫師高有志、其姐鄭
    洛琳與鄭瀅琦、母親黃須美，暨傳喚訴外人楊東盛、安飛菲
    （Faya Angevine ）、劉原豪、Gore CharlesOliver John 
    、葛樹鴻、黃顯熙等人到庭作證，以及函詢李錦明儀測服務
    有限公司關於刑事案件卷內所附刑事局測謊報告之編題設計
    是否符合一般測謊鑑定之專業標準，以證明其男女交往關係
    正常，甲○ 所述不實，係因甲○ 之父積欠其債務而挾怨報復
    ，其未曾為甲○ 指訴之侵權行為云云（見本院卷一第306 至
    330 、530 至534 頁，卷二第47至51頁）。惟按證據調查原
    由審理事實之法院衡情裁量，若認事實已臻明瞭，自可即行
    裁判，無庸再為調查；不必要之證據方法，在法院原可衡情
    捨棄，不為當事人請求所拘束（最高法院19年上字第889 號
    、19年上字第1031號判例參照）。查本件事發迄今已近5 年
    ，甲○ 等3 人並稱其當時之住處係向他人承租，現已搬離（
    見本院卷二第26頁），則該處之現況應已變更，而無從再為
    履勘確認當時之狀態；刑事案件偵查中亦已由法醫師勘驗乙
    ○○之生殖器官特徵，而作成檢驗報告書在卷，自無重複調查
    之必要；至證人Gore Charles Oliver John於刑事案件審理
    中雖曾傳喚，但因其為外籍人士，在台無固定住居所，而無
    從送達通知（見本院卷一第273 頁）；又本件前經送內政部
    警政署刑事警察局測謊結果，雖顯示乙○○對於未與甲○ 為性
    交之測謊結果為未完全說實話，甲○ 對於有與乙○○為性交之
    測謊結果則無不實反應（見原審卷二第95至103 頁），然刑
    事二審判決及本院上開認定，並未援引刑事局之測謊報告為
    據，而係綜合前述證人JOSHUA VERNE、SONYA LEON、ISABEL
    LA KINTZLEY 、鍾巧鳳等人之證述，以及甲○ 與其友人暨與
    乙○○間之通訊紀錄等事證，認定乙○○有為前述侵權行為，以
    及甲○ 並非為脫免其父之債務而挾怨報復。是本件事實已臻
    明確，乙○○聲請調查之各項證據，均不足以影響本院裁判之
    基礎，自無再予調查之必要，併此敘明。
七、據上論結，本件甲○ 等3 人之上訴為一部有理由，一部無理
    由；乙○○之上訴為無理由。依民事訴訟法第450 條、第449 
    條第1 項、第78條、第79條、第463 條、第390 條第2 項、
    第392 條第2 項，判決如主文。
中    華    民    國   108    年    4     月    30    日
                  民事第六庭
                      審判長法  官  陶亞琴
                            法  官  黃書苑
                            法  官  陳蒨儀
正本係照原本作成。
如不服本判決，合併上訴利益額逾新臺幣150 萬元，應於收受送
達後20日內向本院提出上訴書狀，其未表明上訴理由者，應於提
出上訴後20日內向本院補提理由書狀（均須按他造當事人之人數
附繕本）上訴時應提出委任律師或具有律師資格之人之委任狀；
委任有律師資格者，另應附具律師資格證書及釋明委任人與受任
人有民事訴訟法第466 條之1 第1 項但書或第2 項（詳附註）所
定關係之釋明文書影本。如委任律師提起上訴者，應一併繳納上
訴審裁判費。
本件正本關於被隱蔽人之身分資料係依性侵害犯罪防治法第12條
第2項之規定隱蔽之。
中    華    民    國   108    年    5     月    1     日
                            書記官  葉國乾
附註：
民事訴訟法第466條之1（第1項、第2項）：
對於第二審判決上訴，上訴人應委任律師為訴訟代理人。但上訴
人或其法定代理人具有律師資格者，不在此限。
上訴人之配偶、三親等內之血親、二親等內之姻親，或上訴人為
法人、中央或地方機關時，其所屬專任人員具有律師資格並經法
院認為適當者，亦得為第三審訴訟代理人。
附表：

編號    時  間    地  點  行為態樣        侵權行為事實   1 103年2月1日至2月24日間 甲○ 之父位於臺北市○○○路0 段住家地下室之○○室 猥褻 乙○○向甲○ 表示心情不好，甲○ 趨前給予禮貌性之擁抱以示對乙○○之安慰，不意乙○○竟趁機撫摸甲○ 背部，並向甲○ 表示下體已勃起，甲 遂向乙○○說對不起以拒絕，乙○○旋即離開。  2 103年2月1日至2月24日間 甲○ 之父位於臺北市○○○路0 段住家0 樓車庫 猥褻 甲○ 之父返回英國Bristol 探父之前幾日，甲○ 與乙○○在位於臺北市○○○路0 段住家0 樓之客廳觀看「冰雪奇緣」影片。嗣乙○○於觀完影片準備返家前，在甲○ 之父位於臺北市○○○路0 段住家0 樓車庫，以擁抱道別為由，將舌頭伸入甲○ 嘴巴內，並向甲○ 表示要給甲○ 一個真正的親吻，令甲○ 感到非常不舒服，旋即問乙○○：你在做甚麼？可以不要這樣嗎？  3 103年2月1日至2月24日間 臺北市○○區○○○路00號○○○○○店大賣場地下室停車場  猥褻 乙○○以要去臺北市○○區○○○路○○○大賣場地下室所附設美甲店做指甲為由，帶甲○ 一同前往，並於車上對甲○ 說，我不知你不喜歡法式親吻，以後你的舌頭不用伸出來，我的舌頭伸出來就好，並親吻甲○ 。  4 103年2月1日至2月24日間 乙○○位於臺北市○○○路0 段之住家 猥褻 乙○○以澆花為由，將甲○ 帶至其臺北市○○○路0 段住處，從甲○ 身後環抱甲○ ，當時甲○ 明確感覺到乙○○下體勃起。  5 103年2月1日至2月24日間 臺北市○○○○影城  猥褻 乙○○帶甲 至○○地區○○影城看「詭影任務」電影，刻意坐在最後一排並對甲 為舌吻。   6 103年2月1日至2月24日間 甲○ 之父位於臺北市○○○路0 段住家地下室之○○室 猥褻 乙○○在甲○ 之父家中地下室○○室撫摸甲○ 胸部。   7 103年2月1日至2月24日間 甲○ 之父位於臺北市○○○路0 段住家地下室之○○室 猥褻 乙○○於甲○ 之父家地下室之○○室親吻及撫摸甲○ 之胸部，甲○ 當時因疑惑及恐懼而哭泣，遂對乙○○說，我們不可以這樣。  8 103年2月1日至2月24日間 甲○ 之父位於臺北市○○○路0 段住家地下室之○○室 性交 乙○○至甲○ 之父家等待觀看影片之過程中，撥開甲○ 內褲並親吻其下體，甲○ 因過度驚嚇而滿臉通紅，乙○○為掩飾其惡行，除向甲○ 表示不可讓甲○ 之父知道外，旋向甲○ 之父及甲○ 之母表示甲○ 睡著了。  9 103年2月1日至2月24日間某日  甲○ 之父位於臺北市○○○路0 段住家地下室之○○室  性交 乙○○與甲○ 於甲○ 家中地下室○○室觀看影片，趁甲○ 父母不在家之便，先親吻甲○ 之性器官，繼以手指伸入其陰道內為性交行為，並撫摸甲 胸部。  10 103年2月1日至2月24日間 甲○ 之父位於臺北市○○○路0 段住家地下室之○○室 猥褻 乙○○在甲○ 之父家中地下室○○室撫摸甲○ 胸部。   11 103年2月24日前後  甲 之父位於臺北市○○○路0 段住家地下室之○○室 猥褻 乙○○在甲○ 之父家中地下室○○室撫摸及親吻甲○ 胸部。   12 103年2月24日前後  甲○ 之父位於臺北市○○○路0 段住家地下室之○○室 猥褻 乙○○在甲○ 之父家中地下室○○室撫摸及親吻甲○ 胸部。   13  103年2月24日後數日 乙○○位於臺北市○○○路0 段住家 猥褻  乙○○在其位於臺北市○○○路0 段住家撫摸甲 胸部。  14 繼上時間之其後（精確日期已不復記憶） 乙○○位於臺北市○○○路0 段住家 猥褻 乙○○將甲○ 帶至其位於臺北市○○○路0 段之住家，蓄意播放所收藏之限制級色情影片予甲○ 觀看，並要求甲○ 為其進行口交，甲○ 向乙○○表示自己年紀太小不可以這樣做，引起乙○○不悅。乙○○竟於繼續播放其他色情影片之同時（甲○ 記得其中甲○ 影片演員為Sophie Moone) ，讓甲○ 觀看其下體，並在甲○ 面前自慰。  15 繼上時間之其後（精確日期已不復記憶） 甲○ 之父位於臺北市○○○路0 段住家地下室之○○室  猥褻 在甲○ 之父住家地下室之○○室，乙○○將手指插入甲○ 口中，並向甲○ 表示要教甲○ 如何口交。   16 繼上時間之其後（精確日期已不復記憶） 乙○○位於臺北市○○○路0 段住家 性交 乙○○將甲○ 帶至其位於臺北市○○○路0 段之住家，並要求甲○ 為其口交，惟乙○○並未勃起，甲○ 當時因驚嚇而哭泣，乙○○不悅的斥責甲 在床上不要哭，會破壞氣氛。  17 103年3、4月間某日 乙○○位於臺北市○○○路0 段住家 性交 乙○○將甲○ 帶至其位於臺北市○○○路0 段之住家，以性器官插入甲○ 性器官之方式為性交行為。甲○ 當時因疼痛而哭泣，乙○○遂停止性交行為。在甲○ 印象中，此為鄭第一次或第二次對其為性交行為。  18  103年3、4月間 乙○○位於臺北市○○○路0 段住家 性交  乙○○要求甲 為其口交。   19  103年3、4月間 乙○○位於臺北市○○○路0 段住家 性交  乙○○要求甲 為其口交。   20 103年3月22日 乙○○位於臺北市○○○路0 段住家 性交 乙○○要求甲○ 為其口交，當天甲○ 之母親打電話給甲○ ，告知其遠在英國Bristol 之爺爺不幸去世之噩耗，當時甲○ 身上沒有穿著衣服，因此甲○ 記憶十分深刻。  21 103 年農曆年後迄同年3 、4 月間 乙○○所駕駛之車牌號碼0000-00 車輛 猥褻 乙○○在其所駕駛車牌號碼0000-00 車輛撫摸甲 之胸部。   22 103 年農曆年後迄同年3 、4 月間 甲○ 之父位於臺北市○○○路0 段住家地下室之○○室 猥褻 乙○○在甲○ 之父家中地下室○○室要求甲○ 脫掉上衣，並親吻及撫摸甲○ 胸部。   23 103 年農曆年後迄同年3 、4 月間 甲○ 之父位於臺北市○○○路0 段住家甲○ 房間內 性交 乙○○於甲○ 之父家中，趁甲○ 之母外出遛狗之際，在甲○ 房間對甲○ 為性交行為。   24 103 年農曆年後迄同年3 、4 月間 乙○○位於臺北市○○○路0 段住家  性交 乙○○將甲○ 帶至其位於臺北市○○○路0 段之住家對甲○ 為性交，其間乙○○曾下樓後返回。   25 103 年農曆年後迄同年3 、4 月間 乙○○位於臺北市○○○路0 段住家  性交 甲○ 至○○探視外婆，乙○○前往○○捷運站接甲○ 至其臺北市○○○路0 段住家，並對甲○ 為性交。  26 103年4月20日左右 乙○○位於臺北市○○○路0 段住家 性交 103 年4 月20日左右，甲○ 就讀之○○○○學校舉行0000考試期間，乙○○將甲○ 帶往其位於臺北市○○○路0 段住家，再次對甲○ 為性交，並於結束後將甲○ 帶至淋浴間沖洗，其間乙○○因擔心外國鄰居聽見其與甲○ 之談話，而要求甲○ 講中文，不要以英文交談。嗣乙○○與甲○ 步出該華廈之電梯時，巧遇甲○ 就讀之○○○○學校之教師Mr .Joel Jayamohan，甲○ 當時並與Mr .Joel Jayamohan寒暄。  27 繼上時期後某日（精確日期已不復記憶） 乙○○位於臺北市○○○路0 段住家 性交 乙○○將甲○ 帶往臺北市○○○路0 段住家，當時乙○○已有交往中之女友，仍對甲○ 為性交行為，在甲○ 印象中這是乙○○與其女友交往期間最後1 次對甲○ 性交。當天乙○○自外運動（騎單車）返家，並未清洗身體即對甲○ 性交，導致甲○ 陰道感染而搔癢，為此，乙○○曾至天○○路巷內購藥品予甲○ 服用。  28 103 年8 月10日至8 月12日  宜蘭縣○○鄉○○路00號○○○○酒店（下稱○○酒店） 性交 在甲○ 暑假期間，乙○○於103 年8 月10日至8月12日將甲○ 帶往宜蘭縣○○鄉3 天2 夜期間，在○○酒店「○○套房」內，先於浴室由甲○ 為其口交，再與甲○ 於該房內床上為性交。  29 103 年8 月12日  北宜公路約00公里處○○○景點（下稱○○○景點） 性交 在甲○ 暑假期間，乙○○於103 年8 月10日至8月12日將甲○ 帶往宜蘭縣○○鄉3 天2 夜期間，於○○○景點在車上由甲○ 為其口交。  30 103 年8 月24日晚間 甲○ 之父位於臺北市○○○路0 段住家甲○ 房間內 性交 103 年8 月24日晚間，甲○ 之父與甲○ 之母偕同三位友人及乙○○，約好至臺北市○○○路0 段之0000餐廳用餐，乙○○故意讓甲○ 之父及友等先前往餐廳，並再度於甲○ 之父家中對甲○ 為性交。其間甲○ 之父之友人方敏返回甲○ 之父住家時，親眼目睹乙○○與甲○ 在甲○ 房間。